【裁判字號】    92,台上,4709
【裁判日期】    920828
【裁判案由】    公共危險
【裁判全文】
最高法院刑事判決                              九十二年度台上字第四七○九號
    上  訴  人  甲○○
右上訴人因公共危險案件，不服台灣高等法院台中分院中華民國九十二年六月二十六
日第二審判決（九十二年度上訴字第六八七號，起訴案號：台灣台中地方法院檢察署
九十一年度偵字第一五八一三號），提起上訴，本院判決如左：
    主  文
上訴駁回。
    理  由
按刑事訴訟法第三百七十七條規定，上訴於第三審法院，非以判決違背法令為理由，
不得為之。是提起第三審上訴，應以原判決違背法令為理由，係屬法定要件。如果上
訴理由狀並未依據卷內訴訟資料，具體指摘原判決不適用何種法則或如何適用不當，
或所指摘原判決違法情事，顯與法律規定得為第三審上訴理由之違法情形，不相適合
時，均應認其上訴為違背法律上之程式，予以駁回。本件原判決綜合調查證據之結果
，認上訴人甲○○犯有刑法第一百七十三條第三項第一項放火燒燬現供人使用之住宅
未遂罪之事實，因認第一審判決，論上訴人以上開罪名，並以上訴人為未遂犯，依刑
法第二十六條規定減輕其刑後，量處有期徒刑年陸月，為無不合，予以維持，駁回
上訴人在第二審之上訴，已詳認定犯罪事實之依據及憑以認定之理由，並對上訴人
否認犯罪之辯詞，如何不足採信，均已依據卷內資料予以指駁及說明，從形式上觀察
，原判決並無違背法令情形。按事實之認定及證據之取捨，乃屬事實審法院之職權，
證人所為供述及合法調查所得證據，何者為可採，事實審法院本得參酌其他相關證據
為自由之判斷，苟無違反經驗法則或論理法則，自難指為違法。原判決依憑證人簡順
竹及黃明容警詢及偵訊時之供證，如原判決理由一所列各項證據，及其他調查證據取
捨之結果，認定上訴人確有本件犯行，摒棄不採上訴人、辯護人、張倉海及盧勇志嗣
於原審所為有利、迴護之詞，經核其證據之取捨及證明力之判斷於法均無不合。上訴
意旨仍執陳詞，謂案發當時上訴人在公司維修電腦，並與盧勇志及張倉海喝酒聊天，
足證上訴人不在火災現場，案發當時適值深夜，且隔一道大門，上訴人亦不認識簡順
竹及黃明容，況上訴人的兒子也在該棟大樓內，錄影帶及翻拍照片影像模糊，無法明
確指認，簡順竹及黃明容所稱大樓係遭上訴人縱火之不利供述，顯與事實不符，自無
證據能力，原判決以推測之詞所為不利上訴人之認定，顯有違證據法則、論理法則及
罪疑唯輕原則等語，係就原判決理由一已詳為論斷與說明之事項，再事爭執，殊非適
法之第三審上訴理由。次按刑事訴訟法第三百七十九條第十款所謂應於審判期日調查
之證據，必須該證據確與待證事實有重要關係，就其案情委有調查之必要者而言。本
件事證已臻明確，原審未將系爭錄影帶、翻拍照片及寶特瓶送請鑑定，不為無益之調
查，不得指為調查未盡。此外，上訴人徒憑己意，對原審採證認事職權之適法行使及
原判決理由已詳為論斷之事項，任意爭辯，顯與法定上訴第三審之形式要件不符，其
上訴違背法律上之程式，應予駁回。
據上論結，應依刑事訴訟法第三百九十五條前段，判決如主文。
中      華      民      國    九十二    年      八      月    二十八    日
                              最高法院刑事第五庭
                                  審判長法官  謝  家  鶴
                                        法官  洪  文  章
                                        法官  花  滿  堂
                                        法官  陳  世  淙
                                        法官  洪  佳  濱
      右正本證明與原本無異
                                              書  記  官
中      華      民      國    九十二    年      九      月      九      日


司法院資訊處製作；財團法人民間司法改革基金會備份。
